臺灣高等法院刑事裁定　　　　　　　 100年度侵聲再字第13號
再審聲請人　
即受判決人　劉彥亨
上列聲請人因妨害性自主案件，對於本院98年度上訴字第4152號
，中華民國99年1月20日第二審確定判決（原審案號：臺灣士林
地方法院97年度訴字第551號，起訴案號：臺灣士林地方法院檢
察署97年度偵字第576號），聲請再審，本院裁定如下：
    主  文
再審之聲請駁回。
    理  由
一、聲請再審意旨略以：
(一)再審聲請人即受判決人劉彥亨於民國96年12月20日自凌晨1
    時工作至下午結束，甲女隨即以電話要求其協助搬家，其便
    至常往來之租車公司租賃車牌號碼YY-7789號自小客車以供
    使用，並向租車公司人員言明租車至晚間10時；其驅車至板
    橋接甲女時已是同日下午6時，其當日長時工作未曾休息，
    身心疲累萬分，還須在4小時內從板橋至新莊再幫甲女搬家
    至淡水，如其事前即存心欺辱甲女，何以預訂那樣短之租車
    時間；其於判決後始發現租車公司保留其歷次租、還車資料
    ，上有載明其租、還車之時間，足證其並無事先準備藥物對
    甲女強制性交之故意。
(二)原確定判決以扣案殘渣帶有FM2反應，及國立台灣大學醫學
    院附設醫院98年12月9日函覆之內容，推認甲女對於犯罪事
    實陳述前後不一，係因上開藥物之副作用所致，惟原審對於
    甲女之藥物反應為何與一般人不同等情，未予審究，僅以藥
    物反應受服用劑量、個體吸收及代謝速率等因素影響，無絕
    對數值等語帶過，論理過程顯有瑕疵。
(三)甲女未於案發時間後立刻去驗傷，遲至96年12月21日下午14
    時始前往臺北馬偕醫院驗傷，至少相隔12小時，而該驗傷診
    斷書僅記載「外陰部6 點鐘方向有新裂傷」，為提及該裂傷
    之大小、程度；而一般裂傷12小時候多已開始結痂，該傷口
    卻是新裂傷，亦無傷口結痂之記載，且其裂傷程度為何、長
    度多少，驗傷診斷書上均未說明，驗傷時間與甲女所言侵害
    時間相隔已久，豈能以此證明該新裂傷為其所致。
(四)證人即社區管理員李建和雖稱不記得聲請人及甲女，惟其與
    甲女到淡水後，確係甲女帶其至她住處，且甲女意識清醒，
    甲女事後稱當時意識不清，與事實有違。聲請人於原審未發
    現前開證據，致未主張有利於己之情事，爰依刑事訴訟法第
    420 條第1 項第6 款之規定聲請再審等語。
二、按有罪之判決確定後，因發現確實之新證據，足認受有罪判
    決之人應受無罪、免訴、免刑或輕於原判決所認罪名之判決
    者，為受判決人之利益，得聲請再審，刑事訴訟法第420條
    第1項第6款定有明文。又刑事訴訟法第420條第1項第6款所
    謂發現確實之新證據，係指該證據於事實審法院判決前已經
    存在，為法院、當事人所不知，不及調查斟酌，至其後始行
    發現，且就證據本身形式上觀察，固不以絕對不須經過調查
    程序為條件，但必須顯然可認為足以動搖原有罪確定判決，
    而為受判決人無罪、免訴、免刑或輕於原判決所認罪名之判
    決者為限。故受理聲請再審之最後事實審法院，應就聲請再
    審理由之所謂「新證據」，是否具備事實審判決前已經存在
    ，為法院、當事人所不知，事後方行發見之「嶄新性」及顯
    然足以動搖原有罪確定判決，應另為無罪、免訴、免刑或輕
    於原判決罪名之「顯然性」二要件，加以審查，為判斷應否
    准予開始再審之準據（最高法院93年度台抗字第98號裁定意
    旨參照）。
三、經查：
(一)原確定判決依馬偕紀念醫院96年12月21日受理疑似性侵害事
    件驗傷診斷書、甲女手臂淤傷照片2紙，認甲女外陰部6點鐘
    方向有新裂傷，雙手臂內側有疼痛及壓痛，疑似淤傷，無傷
    口，以及左腰測疼痛及壓痛，無外傷傷口等情屬實；又依臺
    北榮民總醫院性侵害案件藥物鑑驗血及尿液檢體監管紀錄表
    、臺北榮民總醫院臨床毒物科97年3月26日檢驗報告，認定
    甲女於案發翌日報警時，所採集尿液確實含有第3級毒品即
    第3級管制藥品FM2成分；再依臺北縣（已改制為新北市）政
    府警察局淡水分局搜索扣押筆錄、採證及扣案物品照片、內
    政部警政署刑事警察局97年2月14日刑鑑字第0970008786號
    鑑定書、行政院衛生署管制藥品管理局98年3月27日管檢字
    第0980002881號鑑定書等件，認定員警自聲請人身上扣得其
    中1個小型殘渣袋內含有第3級毒品即第3級管制藥品FM2成分
    ；復依原審法院與行政院衛生署公務電話查詢紀錄表、國立
    臺灣大學醫學院附設醫院98年12月9日校附醫秘字第0980017
    300號函以及中華電信公司查詢紀錄，認定甲女遭聲請人使
    用藥劑昏迷而受性侵害之時間與甲女所指述之時間相符，該
    期間亦有他人撥入電話但甲女未予接聽等事實，核與聲請人
    供稱案發當日曾搭載甲女、幫甲女搬家，以及甲女指述聲請
    人以藥劑、手指侵入性器官之方式對甲女強制性交等語相符
    ，足證聲請人確有以藥劑強制性交之行為一節，已於理由欄
    說明、論敘綦詳，經核原確定判決之法院均已就卷內所有證
    據之取捨及證據證明力如何，本於調查所得心證，定其取捨
    而為事實判斷，且不悖乎通常一般之人日常生活經驗之定則
    或論理法則，並於判決內論敘其何以作此判斷之心證理由。
(二)聲請人提出其於租車公司之歷次租、還車資料，欲證明其無
    事先準備藥物對甲女強制性交之故意，惟該證據雖於事實審
    法院判決前已經存在，為法院、當事人所不知，然自該證據
    形式上觀察，僅能證明聲請人案發當日之租車時間確實與其
    所稱搭載甲女、幫甲女搬家，以及甲女指稱聲請人對她強制
    性交之時間均相符，尚無法以此對聲請人以藥劑強制性交犯
    行為有利之判斷，顯非屬足以動搖原有罪確定判決，而為受
    判決人無罪、免訴、免刑或輕於原判決所認罪名之判決者，
    而與確實之新證據所要求之「確實」意涵不符，難採為聲請
    再審之理由。
(三)至聲請意旨(二)、(三)、(四)所指部分，均於原審法院審理時即已
    存在，並經原審法院於原確定判決內，詳敘其認定犯罪事實
    所憑之證據及其認定之理由，並就未採取聲請人於審理時所
    執辯解之理由詳予析論，且從形式上觀察，並無任何違背法
    令之處，是聲請人就上開所提之部分，無非對於原確定判決
    認事用法之職權行使，而為爭執，亦顯與刑事訴訟法第420
    條第1 項第6 款所稱「新證據」無涉。
(四)綜上所述，再審聲請人所執聲請再審之理由，與刑事訴訟法
    第420 條第1 項第6 款之要件不符，本件再審之聲請，為無
    理由，應予駁回。
據上論斷，應依刑事訴訟法第434條第1項，裁定如主文。
中    華    民    國   100    年    7     月    20    日
                  刑事第五庭  審判長法  官  李英勇
                                    法  官  崔玲琦
                                    法  官  劉秉鑫
以上正本證明與原本無異。
如不服本裁定，應於收受送達後五日內向本院提出抗告狀。
                                    書記官  蔡宜蓁
中    華    民    國   100    年    7     月    21    日